【裁判字號】    95,訴,1718
【裁判日期】    951120
【裁判案由】    毒品危害防制條例
【裁判全文】
臺灣桃園地方法院刑事判決              95年度訴字第1718號
公  訴  人  臺灣桃園地方法院檢察署檢察官
被      告  甲○○
                    號4樓
                  （現另案在臺灣臺南監獄執行中）
                  （現暫寄押在臺灣桃園監獄）
指定辯護人  本院公設辯護人  林銘宏
上列被告因毒品危害防制條例案件，經檢察官提起公訴（95年度
毒偵字第3662號）及移送併辦（95年度毒偵字第4522號），嗣經
本院訊問被告後，被告自白犯罪，檢察官聲請協商判決，經本院
合議庭裁定由受命法官改依簡式審判程序後為協商判決，本院判
決如下：
    主      文
甲○○連續施用第一級毒品，累犯，處有期徒刑玖月。扣案之注
射針筒壹支沒收。
    事實及理由
一、犯罪事實：被告甲○○前曾於民國91年間因施用毒品案件，
    經本院以91年度毒聲字第170 號裁定送觀察、勒戒，於91年
    2 月7 日入勒戒處所，因認無繼續施用傾向，於91年2 月7
    日出所，並經臺灣桃園地方法院檢察署檢察官於91年2 月7
    日以91年度毒偵字第120 號為不起訴處分確定；同年間復因
    施用毒品案件，經本院以91年度毒聲字第2924號裁定送觀察
    、勒戒，於92年4 月7 日入勒戒處所，因認有繼續施用傾向
    ，經檢察官提起公訴並聲請強制戒治，就聲請強制戒治部分
    ，經本院以92年度毒聲字第1376號裁定令入戒治處所施以強
    制戒治，嗣本院經檢察官聲請以92年度毒聲字第2859號裁定
    停止戒治，所餘戒治期間付保護管束，於92年10月17日出所
    ，於93年4 月30日執行完畢；另提起公訴部分，經本院以92
    年度訴字第1164號判決判處應執行有期徒刑7 月確定，於93
    年3 月3 日入監執行，於93年9 月30日縮刑期滿執行完畢（
    構成累犯）；於94年間因違反毒品危害防制條例案件，經本
    院以94年度簡字第350 號判決判處有期徒刑4 月確定；於95
    年間因竊盜案件，經本院以95年度桃簡字第354 號判決判處
    有期徒刑3 月確定；上開2 罪接續執行，於95年7 月24日入
    監執行，現仍在執行中。詎其仍未戒除毒癮，明知海洛因係
    毒品危害防制條例所稱之第一級毒品，不得非法持有及施用
    ，竟基於施用第一級毒品之概括犯意，自95年6 月22日晚間
    11時許起至同年月30日下午4 時30分許止，連續在其桃園縣
    龜山鄉○○村○○鄰○○○○街11號4 樓住處，以注射針筒施
    用海洛因多次。嗣分別為警於同年月23日凌晨0 時50分許，
    在桃園縣龜山鄉○○路與同心路口查獲；另於同年7 月3 日
    下午2 時30分許，在桃園縣龜山鄉○○街182 號2 樓查獲，
    並扣得被告所有供（但非專供）施用海洛因所用之注射針筒
    1 支。案經桃園縣政府警察局龜山分局報告臺灣桃園地方法
    院檢察署檢察官偵查起訴及移送併辦。
二、證據：
（一）被告甲○○於本院審理中之自白。
（二）卷附桃園縣政府警察局龜山分局被採尿人姓名編號對照表
      1 紙、臺灣檢驗科技股份有限公司濫用藥物尿液檢驗報告
      2 紙。
（三）扣案注射針筒1 支。
三、本件被告已認罪，經檢察官與被告於本院審理時達成協商之
    合意，其合意內容為：被告連續施用第一級毒品海洛因願受
    科處有期徒刑9 月。經查，上開協商合意並無刑事訴訟法第
    455 條之4 第1 項所列情形之一，檢察官聲請改依協商程序
    而為判決，本院爰不經言詞辯論，於協商合意範圍內為協商
    判決，合予敘明。
四、附記：按修正後刑法第2 條第1 項之規定：「行為後法律有
    變更者，適用行為時之法律。但行為後之法律有利於行為人
    者，適用最有利於行為人之法律」，係規範行為後法律變更
    所生新舊法比較適用之準據法，於新法施行後，應適用新法
    第2 條第1 項之規定，為「從舊從輕」之比較；比較時應就
    罪刑有關之共犯、未遂犯、想像競合犯、牽連犯、連續犯、
    結合犯，以及累犯加重、自首減輕暨其他法定加減原因（如
    身分加減）與加減例等一切情形，綜其全部罪刑之結果而為
    比較（最高法院95年第8 次刑事庭會議決議參照）。查被告
    行為後，連續犯、累犯之規定，均有修正：刑法第56條連續
    犯之規定業於94年1 月7 日修正公布刪除，並於95年7 月1
    日施行，則被告之犯行，因行為後新法業已刪除連續犯之規
    定，此刪除雖非犯罪構成要件之變更，但顯已影響行為人刑
    罰之法律效果，自屬法律有變更；另刑法第47條累犯之規定
    於94年1 月7 日修正公布，並於95年7 月1 日施行，修正前
    刑法第47條規定：「受有期徒刑之執行完畢，或受無期徒刑
    或有期徒刑一部之執行而赦免後，5 年以內再犯有期徒刑以
    上之罪者，為累犯，加重本刑至二分之一。」修正後刑法第
    47 條 第1 項規定：「受徒刑之執行完畢，或一部之執行而
    赦免後，5 年以內故意再犯有期徒刑以上之罪者，為累犯，
    加重本刑至二分之一。」經比較前述新、舊法結果，修正後
    規定並未較有利於行為人，則應依修正後刑法第2 條第1 項
    前段規定，適用行為時（即修正前）之法律。又刑法第38條
    沒收之規定亦於94年1 月7 日修正公布，並於95年7 月1 日
    施行，按從刑附屬主刑，除法律有特別規定外，依主刑所適
    用之法律（最高法院95年第8 次刑事庭會議決議參照），查
    沒收為從刑之一種，本件依修正後刑法第2 條第1 項之規定
    就主刑比較結果，應適用行為時（即修正前）之法律，已如
    前述，依從刑附屬於主刑之原則，自不得就新舊法予以割裂
    適用，應一律適用行為時即修正前之法律。
五、沒收：扣案之注射針筒1 支，為被告所有供（但非專供）施
    用毒品海洛因所用之物，應依修正前刑法第38條第1 項第2
    款規定，宣告沒收之。
六、應適用之法條：刑事訴訟法第455 條之4 第2 項、第455 條
    之8 ，毒品危害防制條例第10條第1 項，修正後刑法第2 條
    第1 項前段、修正前刑法第11條前段、第56條、第47條、第
    38條第1 項第2 款。
七、本判決除有刑事訴訟法第455 條之4 第1 項第1 款、第2 款
    、第4 款、第6 款、第7 款所定情形之1 ，或違反同條第2
    項規定者外，不得上訴。
八、如不服本件判決，得自收受判決送達之日起10日內，向本院
    提出上訴書狀，上訴於第二審法院。
本案經檢察官嵇珮晶到庭執行職務。
中    華    民    國    95    年    11    月     20   日
                  刑事第二庭    法  官  鄭吉雄
以上正本證明與原本無異。
如不服本判決，應於判決送達後10日內向本院提出上訴狀（應附
繕本），上訴於臺灣高等法院。
                                書記官  謝至菁
中    華    民    國    95    年    11    月    20    日
附錄法條：
毒品危害防制條例第10條第1 項
施用第一級毒品者，處 6 月以上 5 年以下有期徒刑。


司法院資訊處製作；財團法人民間司法改革基金會備份。
